【裁判字號】    97,交聲,1115
【裁判日期】    980417
【裁判案由】    聲明異議
【裁判全文】
臺灣臺南地方法院交通事件裁定        97年度交聲字第1115號
移送機關    交通部公路總局嘉義區監理所麻豆監理站
受處分人
即異議人    勇鑫交通企業有限公司
法定代理人  甲○○
上列受處分人因違反道路交通管理處罰條例案件，對於交通部公
路總局嘉義區監理所麻豆監理站，民國97年10月20日所為之裁決
處分（處分案號：麻監裁罰字第裁75-T00000000號），聲明異議
，本院裁定如下：
      主  文
異議駁回。
      理  由
一、原處分意旨略以：異議人即受處分人勇鑫交通企業有限公司
    （下稱異議人）所有之車號006-HL號營業貨運曳引車，限重
    35公噸，於民國97年7月12日0時15分許，載重砂石53.35公
    噸，經駕駛人蕭炳煌行駛至臺東縣臺9線447公里處，因超載
    遭臺東縣警察局警員 (下稱舉發機關)予以製單舉發，嗣原
    處分機關即交通部公路總局嘉義區監理所麻豆監理站，以異
    議人違規事實明確，依道路交通管理處罰條例 (下稱處罰條
    例)第29條之2第3項之規定，裁處異議人罰鍰新臺幣（下同
    ）48,000元等語。
二、異議意旨略以：本件舉發警員未會同司機前往經檢驗合格之
    地磅站過磅，即開立罰單，原處分機關顯未盡舉證責任，為
    此聲明異議。
三、按汽車裝載貨物超過核定之總重量、總聯結重量者，處汽車
    所有人罰鍰，並記汽車違規紀錄一次。又有該項規定之情形
    者，應責令改正或當場禁止通行，並處1,0000元罰鍰，超載
    逾10公噸至20公噸以下者，以總超載部分，每1公噸加罰2,
    000元；未滿1公噸以1公噸計算。處罰條例第29條之2第1項
    前段、第3項分別定有明文。
四、本院審酌：
  (一)異議人所有之車號006-HL號營業貨運曳引車，核重35公噸，
    於97年7月12日0時15分許，載運砂石，經駕駛人蕭炳煌駕駛
    行駛至臺東縣森永所前，經舉發機關以超載為由，予以製單
    舉發，嗣原處分機關依處罰條例第29條之2第3項之規定，裁
    處異議人罰鍰48,000元之事實，有裁決書、舉發通知單等件
    為證，且為異議人所不爭，此部分事實當可認定。
  (二)次查：本件舉發員警連光雄證稱：本件是我舉發，我執行交
    通勤務的經歷已7、8年，觀察胎壓，如果胎紋有4、5個接觸
    地面時，大概就有超載的情形，故依據我們執勤的經驗，都
    可以判斷是否有超載，本件駕駛人說沒有超載，我請他出示
    原始過磅單，故認定該車有超載的情形，取締過程中，駕駛
    人並沒有提出任何異議等語（見本院卷第37頁），審酌卷附
    過磅單，出貨時所磅秤總重確為53.35公噸，並經駕駛蕭炳
    煌簽名確認無訛，倘出貨重量不足而與過碲單所載重量有所
    齟齬時，駕駛豈無爭執，而肯於過磅單簽名之理？是該過磅
    單所載總重，自可採為憑信之數據。縱舉發員警未再為過磅
    ，亦難謂有何違誤。是異議人據此抗辯舉發不具正確性云云
    ，並無理由。
五、綜上所述，異議人於前述時、地之違規事實既可認定，原處
    分機關裁處異議人罰鍰48,000元，經核於法即無違誤，異議
    人異議內容，並無理由，應予駁回。
六、據上論斷，應依道路交通案件處理辦法第19條，裁定如主文
    。
中    華    民    國    98    年    4     月    17    日
                  交通法庭   法  官  廖建彥
以上正本證明與原本無異。
如不服本裁定應於送達後5日內向本院提出抗告狀（應附繕本）
。
                             書記官  吳揆滿
中    華    民    國    98    年    4     月    17    日


司法院資訊處製作；財團法人民間司法改革基金會備份。
